Inventaris van het archief van het Ministerie van Sociale Zaken en Werkgelegenheid: Hoofddirectie Bijstand en Voorzieningen: Sector Uitkeringsbeleid (UKB), 1988-1994
Nationaal Archief, Den Haag
- Sociale voorzieningen 1940-1996, 089
  - Het voorbereiden van nieuwe wetgeving betreffende de sociale voorzieningen en van wijziging of herziening van bestaande wetgeving. 1940-, 7
    - Herinrichting Algemene Bijstandswet., 1988-1994; div. nrs
      - Nota van wijziging; koningin; Raad van State, 1994, 202; -1.842.53 / 07.763 (doos 93)
      - Nota van wijziging; parlementaire behandeling, 1994, 204; -1.842.53 / 07.76 (doos 94)
      - Pilotproject vernieuwing uitvoering ABW, 1994, 211; -1.842.53 / 07.76 (doos 95)
    - Invoeringswet Herinrichting Algemene Bijstandswet., 1988-1994; div.nrs
      - Commentaren op de adviesaanvraag, 1988-1990, 5; -1.842.53 / 07.763 (doos 2)
      - Reacties van diverse organisaties en instellingen, 1991-1993, 16; -1.842.53 / 07.76 (doos 9)
      - Kamerstukken, 1992-1994, 206; -1.842.53 / 07.763 (doos 94)
    - Wet terugvordering en verhaal van kosten van bijstand (Stb. 1992, 193-195)., 1988-1994; 146; -1.842.53 / 07.76 / -1.841.6 / 07.353 (doos 69) (doos 84)
    - Wijziging van de Algemene Bijstandswet inzake de bijstandsverlening aan vreemdelingen (20459)., 1988-1994; 54; -1.842.92 / 07.763 (doos 27)
    - Reacties van gemeenten en instellingen op het wetsontwerp inkomensvoorziening Jongere Werkloze Werknemers., 1989; 8; -1.842.97 .07.76 (doos 3)
    - Wet beslag op periodieke uitkeringen (Stb. 1990, 605)., 1989-1991; 145; -1.842.53 / 07.76 (doos 67)
    - Voorstel van wet houdende wijziging van de Algemene Bijstandswet, de Wet Inkomensvoorziening oudere en gedeeltelijk arbeidsongeschikte werkloze weknemers en de Wet Inkomensvoorziening oudere en gedeeltelijk arbeidsongeschikte gewezen zelfstandigen inzake de uitwisseling van gegevens (invoering sociaal-fiscaal nummer gemeenten)., 1989-1992; 43-45
      - 1989-1990, 43; -1.842.53 / 07.76 (doos 24)
      - 1991, 44; -1.842.53 / 07.76 (doos 24)
      - 1992, 45; -1.842.53 / 07.76 (doos 24)
    - Opmerkingen van de rijksconsulenten ten aanzien van het voorontwerp Algemene Bijstandswet en het betrekken van gemeenten bij de 'discussie Herinrichting ABW'., 1990-1993; 148; -1.842.53 / 07.763 (doos 72)
    - Wijziging van de Algemene Bijstandswet, inzake de bijstandverlening aan vreemdelingen (nr. 20459)., 1991; 28
    - Wijziging van de Algemene Bijstandswet ter opneming van strafbepalingen tegen misbruik in de sociale zekerheid., 1991; 223; -1.842.81 / 07.85 (doos 100)
    - Wetsvoorstel administratieve boetes in de sociale zekerheid., 1992-1994; 165; -1.842.5 (doos 78)
    - Wetsvoorstel tot wijziging van de Jeugdwerkgarantiewet en de nota van wijziging op de Herinrichting Algemene Bijstandswet., 1993; 69; -1.842.97 (doos 32)
    - Wijziging van de Algemene Bijstandswet in verband met de inwerkingtreding van de Algemene Wet Bestuursrecht (AWB)., 1993-1994; 221; -1.842.53 (doos 98)
    - Plannen van het CDA om te komen tot een Algemene Voorzieningenwet., 1994; 188; -1.842.53 / 07.76 (doos 88)
  - Het voorbereiden van het overleg met en informeren van de Staten-Generaal betreffende de sociale voorzieningen. 1940-, 9
    Product: Antwoord op kamervragen, brief aan de Staten-Generaal etc.
    - Algemene Bijstandswet; woonkosten/lasten/toeslag (o.a. wijziging tijdelijke beschikking woonkostentoeslagen B.l.n. 1986)., 1988-1994; 50-52; -1.842.534 (doos 25)
      - 1988-1989, 50; -1.842.534 (doos 25)
      - 1990, 51; -1.842.534 (doos 26)
      - 1991-1994, 52; -1.842.534 / -1.842.53 (doos 26) (doos 99)
    - Beantwoording van kamervragen., 1988-1994; div. nrs
      - 1988-1992, 122; -1.842.53 (doos 55) (doos 56)
      - 1993-1994, 175; -1.842.53 (doos 81) (doos 82)
    - Fraudebestrijding Algemene Bijstandswet (o.a. frauderegistratie, Algemene Bijstandswet en huisbezoek, verplichte invoering van beleidsplannen en -verslagen, onderzoek misbruikgevoeligheid Algemene Bijstandswet, overleg uitstroom en beleidsplannen)., 1988-1994; 41; -1.842.81 / 07.85 (doos 23) (doos 81)
    - Informeren van de vaste commissie voor Binnenlandse zaken van de Tweede kamer over de verruiming van de mogelijkheden voor gemeenten om bij de bijzondere bijstandsverlening een minimabeleid te voeren., 1990; 70; -1.842.534 (doos 32)
    - Nota fraudegevoeligheid van de regelgeving met betrekking tot de leefvormen in de bijstand., 1991; 209; -1.842.53 (doos 96)
    - Kwijtscheldingsbeleid., 1991-1994; 74-76
      - 1991, 74; -1.842.5 (doos 34)
      - 1992, 75; -1.842.5 (doos 34)
      - 1993-1994, 76; -1.842.5 (doos 34)
    - Betrokkenheid van Ghanese uitkeringsgerechtigden bij een door de Amsterdamse politie opgerolde drugsbende., 1992; 11; -1.842.5 (Doos 7)
    - Fraude-onderzoek door de gemeentelijke sociale dienst te Groningen., 1992; 218; -1.842.53 (doos 97)
    - Te nemen maatregelen ten aanzien van de bijstand., 1993; 196; -1.842.53 / 07.76 (doos 89)
    - Voortgangsrapportage fraudebestrijding 1993., 216; -1.842.53 (doos 97)
  - Het geven van inlichtingen aan (de Commissie van de Verzoekschriften van) de Staten-Generaal en aan de Ombudsman naar aanleiding van klachten van burgers betreffende de sociale voorzieningen. 1940-, 10
    Product: Inlichtingen, verslag.
    - Oneigenlijke bijstandsverlening in de landbouwsector., 1988; 3; -1.842.95 (doos 1)
    - Aanwijzingsbesluit bijstandsverlening ondernemers in de binnenvaart van 31 augustus 1976., 1990-1991; 4; -1.842.95 (doos 1)
  - Het informeren van belangstellenden over de organisatie (ministerie en uitvoerende diensten) en sociale voorzieningen in het algemeen. 1940-, 11
    Product: Publicaties, brochures, voorlichtingsplannen.
    - Speeches en toespraken van en uitnodigingen aan de minister., 1990-1994; 112; -1.842.53 / 07.23 (doos 46)
    - Speeches, toespraken van, alsmede uitnodigingen aan de staatssecretaris., 1990-1994; 57-97
      - 1990-1993, 97; -1.842.5 / -1.842.53 / 07.23 (doos 37) (doos 47)
      - 1993-1994, 57; -1.842.53 / 07.23 (doos 28) (doos 47) (doos 48)
    - Werkbezoek van de staatssecretaris aan de sociale dienst en het openbaar ministerie te Den Bosch., 1992; 155; -1.842.5 (doos 74)
  - Het instellen, wijzigen en opheffen van organisatie-eenheden op het beleidsterrein sociale voorzieningen. 1940-, 14
    Product: (Organisatie)besluiten.
    Opm.: Samengevoegd met handeing 26 tot handeling 557.
    - Regiegroep gegevensuitwisseling fraudebestrijding Algemeen Bijstandswet., 1992-1994; 215; -1.842.53 / 07.76 (doos 97)
    - Oprichting van de Landelijke Veranderingsorganisatie (LVO), mede naar aanleiding van de Beleidsbrief Vernieuwing Algemene Bijstandswet., 1993-1994; div. nrs
      - 1993-1994, 58; -1.842.53 / -1.842.5 (doos 28) (doos 79)
      - 1994, 173; -1.842.5 (doos 80)
    - Overleg betreffende de oprichting van multidisciplinaire fraudeteams., 1993-1994; 217; -1.842.53 (doos 97)
  - Het (bij Koninklijk Besluit) instellen van landelijke commissies voor advisering over het beleid en wet- en regelgeving ten aanzien van sociale voorzieningen. 1940-, 15
    Grondslag: (Rijks)Groepsregelingen; Sociale voorziening nr. 8347, 30 juni 1952, gewijzigd bij no. 3171, 12 april 1955, art. 69, eerste lid.
    Product: Instellingsbeschikking van de Centrale Coördinatie Commissie Sociale Voorzieningen, d.d. 12 september 1945, Afd. H.O. nr. 535.
    Koninklijk Besluit van 12 april 1947 (Stcrt. 1947, 75), inzake instelling Staatscommissie Vervanging Armenwet.
    Instellingsbeschikking Commissie voor Blindenvraagstukken (Stcrt. 1948, 85).
    Instellingsbeschikking Centrale Revisie en Contact Instantie 1952.
    Instellingsbeschikking Centrale Commissie Blindenvoorziening (Stcrt. 1956, 194).
    Instellingsbeschikking Commissie "Zeemanswelvaren" (Stcrt. 1946, 19).
    Instellingsbeschikking Sociale Commissie voor Zeelieden (Stcrt. 1951, 29).
    Instellingsbeschikking Sociale Commissie voor Binnenschippers (Stcrt. 1956, 139).
    Opm.: Samengevoegd met handeling 23 en 194 tot nieuwe handeling 550.
    - Wijziging van de Algemene Bijstandswet tot opheffing van het College Algemene Bijstandswet / verzoek tot instelling van een adviescommissie Algemene Bijstandswet / overdracht van taken aan de SER., 1987-1988; 72; -1.842.53 / 07.58 (doos 33)
  - Het verzoeken aan de Sociaal-Economische Raad een vaste commissie ter advisering omtrent een bepaalde sociale voorziening in te stellen. 1950-, 21
    Grondslag: Wet op de bedrijfsorganisatie (Stb. 1950, K 22), art. 43.
    Product: Verzoek.
    Opm.: Vervallen.
    - Wijziging van de Algemene Bijstandswet tot opheffing van het College Algemene Bijstandswet / verzoek tot instelling van een adviescommissie Algemene Bijstandswet / overdracht van taken aan de SER., 1987-1988; 72; -1.842.53 / 07.58 (doos 33)
    - Commissie Sociale Voorzieningen., 1988-1990; 142; -1.842.53 / 07.58 (doos 67)
  - Het verlenen van subsidies aan (experimentele) projecten op het terrein van de sociale voorzieningen. 1940-, 28
    Bron: Rijksbegrotingen.
    Product: Toekenningsbrief.
    Opm.: Het betreft hier subsidies die op grond van het subsidieartikel uit de Rijksbegroting verstrekt worden en geen grondslag hebben in een andere wet (zoals de Jeugdwerkgarantiewet of de Wet werkloosheidsvoorziening).
    Bepaalde projecten worden gesubsidieerd om beleidsontwikkelingen te stimuleren.
    Deze handeling is met handeling 27 samengevoegd tot handeling 566.
    - Projecten van het landelijk samenwerkingsexperiment ten behoeve van Turken en Marokkanen in de bijstand., 1988-1990; 2; -1.842.92 / .07.23 (doos 1)
    - Project Samenwerking Rijnstreek., 1992; 14; -1.842.53 (doos 8)
  - Het geven van instructies en richtlijnen aan rijksconsulenten en bijstandsconsulenten. 1945-, 34
    Grondslag: Besluit bijstandsconsulenten (Stb. 1974, 521), art. 6, buiten werking (Stb. 1995, 200).
    Product: Rapport financiële controle Algemene bijstandswet 1978.
    Nota 'Uitgangspunten en normering toetsing- en maatregelenbeleid' (Kamerstukken II, 1991-1992, 22 300 XV, nr. 92).
    - Programma van toezicht; door de Rijksconsulenten Sociale Zekerheid in 1989 te verrichten activiteiten ten behoeve van het toezicht op de gemeentelijke uitvoering van sociale zekerheidswetten- en reglingen., 1988; 40; -1.842.53 (doos 23)
    - Bijstandsverlening ingeval van ziektekosten., 1988-1991; 123, 227
      - 1988-1991, 227; -1.848.422 (doos 56)
      - 1991, 123; -1.848.422 (doos 57)
    - Correspondentie met rijksconsulenten., 1991-1994; 229; 07.353.22 (doos 72)
  - Het stellen van regels voor uitvoering van de verlening van krediethypotheken. 1983-1995, 73
    Grondslag: Besluit krediethypotheek (Stb. 1971, 409), art. 1, derde lid, buiten werking (Stb. 1983, 602).
    Bijstandsbesluit krediethypotheek (Stb. 1983, 602), art. 7, derde lid en art. 11, buiten werking (Stb. 1995, 200).
    Product: Beschikking uitstel van betaling rente en aflossing krediethypotheek (Stcrt. 1986, 250), gewijzigd (Stcrt. 1988, 161).
    - Uitvoering van het Besluit Krediethypotheek ten aanzien het eigen huis., 1988-1993; 136; -1.842.53 (doos 65)
  - Het bij algemene maatregel van bestuur vaststellen van nadere regels ten aanzien van de verlening van bijstand door de gemeenten. 1983-1995, 76
    Grondslag: Algemene bijstandswet (Stb. 1963, 284), gewijzigd (Stb. 1972, 675), art. 11, eerste lid, buiten werking (Stb. 1995, 200).
    Product: Bijstandsbesluit landelijke normering (Stb. 1974, 418).
    Bijstandsbesluit landelijke draagkrachtcriteria (Stb. 1980, 87).
    Scholingsbesluit bijstandsgerechtigden (Stb. 1991, 491).
    - Scholingsbesluit bijstandsgerechtigden (Stb. 1991, 491)., 144; -1.842.53 / 07.76 (doos 67)
    - Wijziging van het Bijstandsbesluit landelijke normering met betrekking tot het buiten beschouwing laten van premies voor de aanvaarding van kortdurende seizoenarbeid in de aspergeteelt ('Aspergebesluit')., 1991-1994; 201; -1.842.95 (doos 92) (doos 93) (doos 94)
  - Het vaststellen van nadere regels voor de uitvoering van het Besluit landelijke normering. 1983-1995, 77
    Grondslag: Bijstandsbesluit landelijke normering (Stb. 1974, 418), art. 25, buiten werking (Stb. 1995, 200).
    Product: Beschikking eigen middelen bejaarde verzorgingsbehoevende religieuzen (Stcrt. 1974, 219).
    Beschikking betreffende woonkosten als bedoeld bij Besluit landelijke normering en rijksgroepsregeling zelfstandigen (Stcrt. 1975, 123).
    Besluit bepalingen omtrent uitkeringen noodzakelijke bestaanskosten (Stcrt. 1975, 240).
    Beschikking gezinstoeslag uitwonende schoolverlaters (Stcrt. 1981, 247).
    Beschikking drempelgedrag voor personen in een inrichting (Stcrt. 1983, 46).
    Beschikking uitkering werkloze kinderen van grensarbeiders (Stcrt. 61).
    Tijdelijke beschikking woonkostentoeslagen Besluit landelijke normering (Stcrt. 1983, 140).
    Tijdelijke beschikking woonkostentoeslagen Besluit landelijke normering 1984 (Stcrt. 1984, 153).
    Beschikking uitkering werkloze kinderen van grensarbeiders 1985 (Stcrt. 1985, 20).
    Regeling drempelgedrag voor personen in een inrichting (Stcrt. 1985, 64).
    Tijdelijke beschikking woonkostentoeslagen Besluit landelijke normering 1985 (Stcrt. 1985, 123).
    Besluit bijstandsverlening particuliere ziektekostenverzekering (Stcrt. 1986, 61).
    Tijdelijke beschikking woonkostentoeslagen B.l.n. 1986 (Stcrt. 1986, 121).
    Beschikking toeslagen voormalige één-ouder gezinnen (Stcrt. 1985, 151).
    Beschikking toeslagen voormalige één-ouder gezinnen (Stcrt. 1986, 170).
    Bijstandsregeling gezinstoeslag uitwonende schoolverlaters (Stcrt. 1992, 252).
    - Algemene Bijstandswet; woonkosten/lasten/toeslag (o.a. wijziging tijdelijke beschikking woonkostentoeslagen B.l.n. 1986)., 1988-1994; 50-52; -1.842.534 (doos 25)
      - 1988-1989, 50; -1.842.534 (doos 25)
      - 1990, 51; -1.842.534 (doos 26)
      - 1991-1994, 52; -1.842.534 / -1.842.53 (doos 26) (doos 99)
    - Bijstandsregeling gezinstoeslag uitwonende schoolverlaters (Stct. 1992, 252)., 1990-1994; 225; -1.842.95 / 07.76 (doos 100)
  - Het (bij algemene maatregel van bestuur) stellen van regels ten aanzien van het tijdelijk of blijvend weigeren van of verlagen van de uitkering door burgemeester en wethouders, indien de uitkeringsgerechtigde of de aanvrager blijk heeft gegeven van een tekortschietend besef van verantwoordelijkheid voor de voorziening in het bestaan. 1987-, 81
    Grondslag: Algemene bijstandswet (Stb. 1995, 199), art. 14, zesde lid.
    Product: Sanctiebesluit Algemene bijstandswet, Wet inkomensvoorziening oudere en gedeeltelijk arbeidsongeschikte werkloze werknemers en Wet inkomensvoorziening oudere en gedeeltelijk arbeidsongeschikte gewezen zelfstandigen (Stb. 1995, 462).
    Maatregelbesluit Algemene bijstandswet, Wet inkomensvoorziening oudere en gedeeltelijk arbeidsongeschikte werkloze werknemers en Wet inkomensvoorziening oudere en gedeeltelijk arbeidsongeschikte gewezen zelfstandigen (Stb. 1996, 360).
    - Fraudebestrijding Algemene Bijstandswet (o.a. frauderegistratie, Algemene Bijstandswet en huisbezoek, verplichte invoering van beleidsplannen en -verslagen, onderzoek misbruikgevoeligheid Algemene Bijstandswet, overleg uitstroom en beleidsplannen)., 1988-1994; 41; -1.842.81 / 07.85 (doos 23) (doos 81)
    - Bestrijding van misbruik en oneigenlijk gebruik van sociale zekerheidswetten., 1989-1994; 99; -1.842.53 (doos 40)
  - Het bij algemene maatregel van bestuur vaststellen van regels ten aanzien van de bijstandsverlening aan vreemdelingen die niet op grond van art. 9 of 10 van de Vreemdelingenwet in Nederland verblijven. 1991-, 82
    Grondslag: Algemene bijstandswet (Stb. 1963, 284), gewijzigd (Stb. 1991, 65), art. 84, derde lid, buiten werking (Stb. 1995, 200).
    Algemene bijstandswet (Stb. 1995, 199), art. 12, derde lid.
    Product: Algemene maatregel van bestuur.
    - Bijstand aan vreemdelingen/asielzoekers., 1987-1994; div. nrs
      - Positie migranten in de WAO, 1987-1988, 26; -1.842.92 (doos 19)
      - Algemeen, 1988-1990, 19; -1.842.92 (doos 17)
      - Bijstand aan asielzoekers, 1988-1990, 22; -1.842.92 (doos 18)
      - Surinamers, 1988-1990, 118; -1.842.92 (doos 53)
      - Informatieuitwisseling Vreemdelingendiensten - gemeentelijke sociale diensten, 1988-1993, 25; -1.842.92 (doos 19)
      - Bijstand en Turkse dienstplicht, 1988-1994, 27; -1.842.92 (doos 20)
      - Bijstand aan asielzoekers, 1990, 23; -1.842.92 (doos 18)
      - Aanpassing circulaire van 1985 betreffende bijstandsverlening aan vreemdelingen, 1991, 20; -1.842.92 (doos 17)
      - Kabinetsreacties op rapporten Zeevalking/Mulder, 1991-1992, 21; -1.842.92 (doos 18)
      - Bijstand aan asielzoekers, 1991-1994, 24; -1.842.92 (doos 19)
      - Volume vreemdelingen en ABW, 1993-1994, 183; -1.842.92 (doos 84)
  - Het stellen van regels voor de beoordeling van noodzakelijkheid van scholing of opleidingen voor de inschakeling in de arbeid. 1991-, 83
    Grondslag: Scholingsbesluit bijstandsgerechtigden (Stb. 1991, 491), art. 3, derde lid, buiten werking (Stb. 1995, 200).
    Rijksgroepsregeling werkloze werknemers (Stb. 1984, 626), art. 12, zesde lid, buiten werking (Stb. 1995, 200).
    Algemene bijstandswet (Stb. 1995, 199), art. 114, tweede lid.
    Product: Regeling noodzakelijke scholing Algemene bijstandswet (Stcrt. 1991, 193).
    Regeling noodzakelijke scholing (Stcrt. 1995, 188).
    - Regeling noodzakelijke scholing ABW 1991 (Stct. 1991, 193)., 143; -1.842.53 / 07.76 (doos 67)
  - Het vaststellen van beleid inzake de bijstandsverlening aan bepaalde groepen personen. 1940-, 112
    Product: Beleidsnota, beleidsplan.
    Opm.: Handeling is vervallen. Zie handeling 1.
    - Bijstand aan vreemdelingen/asielzoekers., 1987-1994; div. nrs
      - Positie migranten in de WAO, 1987-1988, 26; -1.842.92 (doos 19)
      - Algemeen, 1988-1990, 19; -1.842.92 (doos 17)
      - Bijstand aan asielzoekers, 1988-1990, 22; -1.842.92 (doos 18)
      - Surinamers, 1988-1990, 118; -1.842.92 (doos 53)
      - Informatieuitwisseling Vreemdelingendiensten - gemeentelijke sociale diensten, 1988-1993, 25; -1.842.92 (doos 19)
      - Bijstand en Turkse dienstplicht, 1988-1994, 27; -1.842.92 (doos 20)
      - Bijstand aan asielzoekers, 1990, 23; -1.842.92 (doos 18)
      - Aanpassing circulaire van 1985 betreffende bijstandsverlening aan vreemdelingen, 1991, 20; -1.842.92 (doos 17)
      - Kabinetsreacties op rapporten Zeevalking/Mulder, 1991-1992, 21; -1.842.92 (doos 18)
      - Bijstand aan asielzoekers, 1991-1994, 24; -1.842.92 (doos 19)
      - Volume vreemdelingen en ABW, 1993-1994, 183; -1.842.92 (doos 84)
    - Zelfstandigen; beleid inzake starten van een eigen bedrijf., 1988-1991; 30-31
      - 1988-1990, 30; -1.842.95 (doos 21)
      - 1991, 31; -1.842.95 (doos 21)
    - Bijstand aan gedetineerden., 1988-1993; 105; -1.842.53 (doos 43)
    - Jongerenuitkeringen (o.a. uitsluiting Jeugdwerkgarantiewet en Algemene Bijstandswet, OV-jaarkaart voor bijstandsontvangers)., 1990-1993; 55; -1.842.97 (doos 27)
    - Binnenvaart en visserij (wijziging aanwijzingsbesluit bijstandsverlening in de binnenvaart, problemen IJsselmeervissers, convenant Albeda, financiering flankerend beleid binnenvaart)., 1991-1994; 32; -1.842.95 / 07.76 (doos 21)
  - Het (bij algemene maatregel van bestuur) vaststellen van regels ten aanzien van het verlenen van bijstand aan bepaalde groepen personen. 1983-1995, 113
    Grondslag: Algemene bijstandswet (Stb. 1963, 284), art. 11, eerste lid, art. 19, 32, 48 en 57, gewijzigd (Stb. 1972, 675), art. 11, tweede lid, art. 11a, 19, 32, 48 en 57, buiten werking (Stb. 1995, 200).
    Product: Rijksgroepsregeling werkloze werknemers (RWW) (Stb. 1964, 553).
    Rijksgroepsregeling werkloze werknemers (Stb. 1984, 26).
    Ten aanzien van zelfstanigen:
    Sociaal-economische hulpverlening aan kleine zelfstandigen, circulaire van 15 augustus 1943, no. 1-1199.
    Regeling sociaal-economische hulpverlening voor zelfstandigen van 23 juli 1948, nr. S.B.C 7991.
    Zelfstandigenregeling 1955 (Stcrt. 1955, 183).
    Zelfstandigenregeling 1962 (Stcrt. 1962, 23).
    Bijstandsbesluit zelfstandigen (Stb. 1965, 5).
    Rijksgroepsregeling oudere zelfstandigen (R.O.Z.) (Stb. 1977, 526).
    Bijstandsbesluit zelfstandigen (Stb. 1986, 544).
    Rijksgroepsregeling vrijlating oudedagsvoorziening bijzondere groepen (Stb. 1974, 825).
    Circulaire van de staatssecretaris van Sociale zaken van 18 augustus 1952, nr. C. 9590, Afd. S.B. en M.O.
    Circulaire van de staatssecretaris van Sociale zaken van 20 september 1955, nr. 9190, Afd. S.B. en C.A.
    Circulaire van de staatssecretaris van Sociale zaken van 9 november 1955, nr. 8869, Afd. S.B. en C.A.
    Voorziening voor blinden (Stcrt. 1956, 84).
    Circulaire van de staatssecretaris van Sociale zaken van 14 maart 1957, nr. 1014, Afd. S.B. en C.A.
    Tijdelijke bijstandsverlening aan mindervaliden (Stcrt. 1962, 85).
    Gehandicaptenregeling 1958 (Stcrt. 1958, 247).
    Gehandicaptenregeling 1963 (Stcrt. 1963, 178).
    Tijdelijke rijksgroepsregeling mindervaliden (Stb. 1964, 554).
    Tijdelijke rijksgroepregeling blinden (Stb. 1964, 555).
    Tijdelijke rijksgroepregeling arbeidsinschakeling gehandicapten (Stb. 1965, 6).
    Tijdelijke rijksgroepregeling mindervaliden (Stb. 1965, 44).
    Regeling hulpverlening gerepatrieerden.
    Rijksgroepsregeling gerepatrieerden (Stcrt. 1960, 237).
    Rijksgroepsregeling gerepatrieerden (Stcrt. 1964, 550).
    Bijdrageregeling Ambonezen 1954.
    Uitkeringsregeling Ambonezen (Stcrt. 1956, 78).
    Rijksgroepsregeling Ambonezen (Stcrt. 1962, 14).
    Rijksgroepsregeling Ambonezen (Stb. 1964, 551).
    Rijksgroepsregeling thuisloze personenen (Stb. 1971, 276).
    Besluit bijstandsverlenening woonwag
    - Wijziging van de Rijksgroepsregeling werkloze werknemers (Stb. 1984, 626) ter afstemming met overeenkomstige bepalingen in de IOAW en enkele wijzigingen van technische aard., 1988; 117; -1.842.97 / 07.76 (doos 50)
    - Wijziging van het Bijdragebesluit bewoners van bejaardenoorden., 1988-1989; 95; -1.842.53 / 07.76 (doos 21)
    - Beschikking Rijksvergoeding rapportagekosten IOZ en BZ (Stcrt. 1991, 252) / Wijziging Rijksgroepsregeling Zelfstandigen., 1991-1994; 33; -1.842.95 (doos 21)
  - Het bij algemene maatregel van bestuur vaststellen dat de rijksgroepsregelingen ook geldt voor bepaalde Nederlanders die zich in het buitenland bevinden of voor bepaalde vreemdelingen die zich in Nederland bevinden. 1983-1995, 114
    Grondslag: Algemene bijstandswet (Stb. 1963, 284), gewijzigd (Stb. 1970, 421), art. 82a, eerste lid, buiten werking (Stb. 1995, 200) en 84, eerste lid, buiten werking (Stb. 1991, 65).
    - Bijstand aan Nederlanders in het buitenland., 1988-1994; 119; -1.842.917.1 (doos 53)
  - Het stellen van nadere regels inzake het door de gemeente weigeren of verlagen van bijstandsuitkering ingevolge de Rijksgroepsregeling werkloze werknemers. 1984-1992, 127
    Grondslag: Rijksgroepsregeling werkloze werknemers (Stb. 1984, 626), art. 14, derde lid, buiten werking (Stb. 1992, 377).
    Product: Handleiding voor toepassing van administratieve sancties in de Rijksgroepsregeling werkloze werknemers, van 16 juli 1987, nr. 6417.
    - Sanctiebeleid bij werkloosheidsuitkeringen krachtens de RWW., 1987-1992; 116; -1.842.97 / 07.76 (doos 50)
  - Het vaststellen van beleid inzake werkloosheidsvoorzieningen. 1940-, 242
    Opm.: Voor beleid ten aanzien van langdurig werklozen (Rijksgroepsregeling werkloze werknemers) zij verwezen naar paragraaf 3.1.-2.3.
    Handeling is vervallen. Zie handeling 1.
    - Verrekening van een WWV- met bijstandsuitkering en beeindiging ervan ter verkrijging van een IOAW-uitkering., 1988-1990; 94; -1.842.973 (doos 4)
  - Het vaststellen van beleid inzake inkomensvoorzieningen voor oudere en gedeeltelijke arbeidsongeschikte werkloze werknemers en gewezen zelfstandigen. 1984-, 284